【裁判字號】    95,聲判,15
【裁判日期】    950323
【裁判案由】    聲請交付審判
【裁判全文】
臺灣臺中地方法院刑事裁定              95年度聲判字第15號
    聲  請  人
    即 告訴 人  丁○○
    代  理  人  甲○○律師
    被      告  乙○○
                丙○○
上聲請人因告訴被告等背信、偽造文書等案件，不服臺灣高等法
院臺中分院檢察署檢察長駁回再議之處分（九十五年度上聲議字
第一七二號），聲請交付審判，本院裁定如下：
    主  文
聲請駁回。
    理  由
一、聲請交付審判意旨略以：聲請人為不服臺灣臺中地方法院檢
    察署檢察官九十三年度偵續一字第一號不起訴處分、臺灣高
    等法院臺中分院檢察署檢察長九十五年度上聲議字第一七二
    號駁回再議之處分，以下述理由聲請交付審判：
(一)、原臺灣臺中地方法院檢察署檢察官及臺灣高等法院臺中分院
    檢察署之認定先後不同，見解歧異：１、臺灣臺中地方法院
    檢察署檢察官九十年度偵字第二○八九六號處分不起訴，理
    由認係臺中區中小企業銀行活期存款簡單第一款約定：銀行
    客戶開戶，委任關係之當事人是客戶與銀行，被告乙○○、
    丙○○與告訴人丁○○間並無委任關係。２、臺中地檢署九
    十二年偵續字第五七號續行偵查，仍為不起訴處分，其理由
    亦認告訴人與臺中企銀大甲分行間非屬委任關係。３、臺灣
    臺中地方法院檢察署九十三年度偵續一字第一號仍不起訴處
    分，其理由認賴張富美、賴俊榕、賴俊樺與臺中商銀具有委
    任關係；在其帳戶內容存、提款事宜，屬委任範圍，本件黃
    德治、魏朝貴以賴張富美等三人之取款條為質押，亦屬存取
    款為委任範圍。臺中商銀大甲分行為法人由被告乙○○代表
    ，是被告乙○○與賴張富美、賴俊榕、賴俊樺存有委任關係
    ，４、臺灣高等法院臺中分院檢察署認本件信用借款並不在
    賴張富美等三人與中企大甲分行之委任範圍內，被告非背信
    罪之受任人，是臺中地檢署與臺灣高等法院臺中分院檢察署
    之看法歧異、認定不同，臺中地檢署先後任檢察官之看法亦
    不相同，究竟何時為真，尚非無疑？
(二)、臺灣高等法院臺中分院檢察署未就下列疑點詳為調查，駁回
    再議，有未盡調查證據之能事及處分理由不完備之違法：
１、有關背信罪部分：
(1)、臺灣臺中地方法院檢察署檢察官不起訴處分認：被告乙○○
    辯稱，伊先以電話徵詢臺中商銀總經理同意，且亦召開放審
    會進行審議，並決議通過才准予核貸，惟：、借款聲請書
    係吳治蓉所填寫之文件，而經理權限依臺中區中小企業銀行
    大甲分行於八十七年二月九日函覆臺中地方法院稱「依總行
    授權本行經理貸放權限為個人信用貸款額度三百萬元。」
    、個人抵押貸款額度二千萬元以上，超過部分均應呈總行核
    准，被告乙○○身為經理，丙○○為授信自然知之甚明，且
    銀行七千三百萬元超過個人信用貸款額度三百萬元甚多，理
    應更加謹慎，以電話報備請示，應有電話紀錄並永久保存；
    放審會更應補呈公文請總行核備方符正理，檢察署未請被告
    提供此等文件以供釋明，竟片面採信被告乙○○供稱有經過
    總行核准才放貸，與經驗法則有違，顯有採證不依法則之違
    法。
(2)、檢察官另以放審會認永發證券有授權吳治蓉，否則為何提供
    存單，惟查：、依黃德治即永發證券公司董事長於八十六
    年三月四日訊問筆錄稱：「吳治蓉向大甲分行信用貸款乙事
    我真的不清楚」，係否認伊有指示或授權吳治蓉以永發證券
    名義向中企大甲分行辦理信用貸款。、依吳治蓉於八十六
    年一月二十三日、三月四日在調查局稱：曾受魏聖芬之託，
    以個人名義，用取款條、存摺、交割憑單，向中企大甲分行
    辦理信用貸款。
(3)、檢察官以證人林煌明證稱而認告訴人顯有同意吳治蓉持取款
    條前往貸款，惟查：、銀行辦理放款對借款人及擔保品提
    供人查詢嚴謹且對保為之，是否可能僅憑銀行營業員以電話
    徵詢及聽說就同意貸放，否則違背常理及經驗法則；且告訴
    人自八十七年提告黃德治等詐欺案，即表示從未同意以取款
    單辦理信用貸款。、臺灣高等法院臺中分院刑事判決被告
    黃德治、魏朝貴以永發公司需股票沖帳，三日內即還股票為
    由，向丁○○詐得九百張，後指示吳治蓉、陳燕真出賣股票
    ，即以股票賣得價金填補魏聖芬之虧空，顯見丁○○當無允
    借之理，若知悉吳治蓉欲以其取款條資為信用貸款之擔保，
    絕無可能同意。
２、有關偽造文書部分：
(1)、檢察官引用中央銀行函示，卻以中華民國銀行商業同業公會
    全國聯合會之函文，作為不起訴處分之依據，臺灣高等法院
    臺中分院檢察署之處分書，亦採此證據認原不起訴處分無不
    當，惟查：有關法令之解釋應以中央銀行或財政部、金融管
    理委員會之函示為依據，而中華民國銀行商業同業公會全國
    聯合會係各銀行間基於業務聯繫而成立之民間社團，無解釋
    法令權責。本件取款條依中央銀行函示，明文規定不得以客
    戶之取款條、存摺為擔保授信，當然不能作為更直接之具體
    償還來源，檢察官以聯合會之函示認被告並未涉有偽造文書
    ，顯有不當。
(2)、檢察官認被告提出永發證券存單明細表，證明本件債權握有
    相當金額之存單及支票，確保債權，惟查：
    、臺灣高等法院臺中分院八十八年上易字第二六六七號判
    決事實欄所載，黃德治指示不知情之永發公司總經理黃正雄
    、營業員吳治蓉、陳燕真等人持以該買賣股票成交股款，得
    於八十四年四月一日提供之存摺取款條、帳戶存摺、應收股
    款交割憑單等，作為償還條件，以吳治蓉為貸款名義人向中
    企大甲分行辦理信用借款七千三百萬元，被告乙○○召開放
    審會，徵信人員核對取款條等所蓋印章正確，乃同意放審。
    再議書第二項所列之吳治蓉等人證詞以觀，係表明吳治蓉僅
    以告訴人之存摺、取款條等物前去被告任職之銀行辦理，並
    未提及有其他存單及本票，是被告所稱有本票及定存單，顯
    係臨訟編織之謊言，不足採信，檢察官竟予以採用，顯有採
    證不依法則之違法。、被告丙○○既承認有定期存單、支
    票等，為何不載入動產明細表內？檢察官竟相信被告所稱擔
    保品明細表都是作動產、不動產，其他如存摺及取款條、交
    割單都沒有這種格式云云，顯有誤解。綜上，被告等人之行
    為已符合刑法背信罪及偽造文書罪，原再議處分不查，竟駁
    回，認事用法實有不當之處，爰聲請交付審判云云。
二、按告訴人不服上級法院檢察署檢察長或檢察總長認再議為無
    理由而駁回之處分者，得於接受處分書後十日內委任律師提
    出理由狀，向該管第一審法院聲請交付審判。法院認為交付
    審判之聲請不合法或無理由者，應駁回之，刑事訴訟法第二
    百五十八條之一、第二百五十八條之三第二項前段，分別定
    有明文。此聲請交付審判制度，乃對於「檢察官不起訴或緩
    起訴裁量權」制衡之一種外部監督機制。是受理聲請之管轄
    法院，僅就檢察官所為不起訴、緩起訴之處分、駁回再議聲
    請處分是否正確加以審查，以防止檢察機關濫權即可；又依
    新修正之刑事訴訟法第二百六十條對於不起訴處分已確定或
    緩起訴處分期滿未經撤銷者，得再行起訴之規定，其立法理
    由明確說明，本條所謂不起訴處分已確定者，係包括「聲請
    法院交付審判復經駁回者」之情形在內。從而依前揭說明，
    法院於審查聲請交付審判之案件時，就刑事訴訟法第二百五
    十八條之三第三項所謂「得為必要之調查」規定之適用，即
    調查證據之範圍，自應以偵查中曾顯現之證據為限，不可就
    聲請人新提出之證據再為調查，亦不可蒐集偵查卷以外之證
    據。另法院裁定交付審判之前提，必須偵查卷內所存證據已
    符合刑事訴訟法第二百五十一條第一項規定「足認被告有犯
    罪嫌疑」檢察官應提起公訴之情形，亦即該案件已經跨越起
    訴門檻，否則，縱或法院對於檢察官所認定之基礎事實有不
    同判斷，但如該案件仍須另行蒐證、偵查，始能判斷應否交
    付審判者，因交付審判審查制度並無如同再議救濟制度得發
    回原檢察官繼續偵查之設計，法院仍應依同法第二百五十八
    條之三第二項前段規定，以聲請為無理由裁定駁回。
三、次按犯罪事實應依證據認定之，無證據不得推定其犯罪事實
    ，刑事訴訟法第一百五十四條第二項定有明文。又認定不利
    於被告之事實，需依積極證據，苟積極證據不足為不利於被
    告事實之認定時，即應為有利於被告之認定。刑法之背信罪
    ，須以為他人處理事務為前提，所謂為他人云者，係指受他
    人委任，而為其處理事務而言。最高法院三十年上字第八一
    六號、四十九年臺上字第一五三○號著有判例可資參照。
四、經查：
(一)、程序部分：聲請人丁○○因認被告乙○○、丙○○涉犯刑法
    第三百四十二條之背信罪、同法第二百十五條之偽造文書罪
    ，向臺灣臺中地方法院檢察署提出告訴，經該署檢察官於九
    十五年一月四日，以九十三年度偵續一字第一號為不起訴處
    分。聲請人不服，聲請再議，嗣經臺灣高等法院臺中分院檢
    察署檢察長以再議為無理由，於九十五年二月二十二日，以
    九十五年度上聲議字第一七二號駁回再議，有前開字號之不
    起訴處分書、再議駁回處分書附卷可稽。而聲請人於九十五
    年二月二十七日收受前開再議駁回處分書，於同年三月八日
    委任甲○○律師提出刑事聲請交付審判狀，向本院聲請交付
    審判等事實，亦有送達證書附於臺灣臺中地方法院檢察署九
    十三年度偵續一字第一號卷、刑事聲請交付審判狀及甲○○
    律師委任狀附於本院卷可稽，其聲請合於前揭法定程式，合
    先敘明。
(二)、實體部分：
１、不起訴處分意旨略以：
  (1)關於背信罪部分：被告乙○○於貸放系爭七千三百萬餘元，
    先以電話徵詢臺中商銀總經理之同意，始為核撥，此有借款
    申請書附卷可稽（詳見臺灣臺中地方法院檢察署二○八九六
    號卷第三十三頁）；系爭貸款案固然如告訴人（即聲請人）
    所稱稱過經理權限，惟被告乙○○業已徵得總經理核准，並
    召開放款審議委員會決議通過，其放款程序並無不當之情形
    ；另有證人林煌明、黃重維到庭結證本件取款條之提供貸款
    之用，告訴人當已知悉，顯有同意吳治蓉持取款條前往貸款
    一節，堪以認定；另本件取款條並非不得為具體償還來源，
    主管機關未明定不得以取款條作為「副擔保」項目之限制。
    是被告乙○○主觀上並無意圖為自己或第三人不法之利益，
    或損害於本人之不法利益，而違背其任務之行為。
  (2)關於偽造文書罪部分：被告丙○○指示授信經辦，其之決定
    均係依據審查會之結論作判斷，至於吳治蓉是否有資產，是
    依據林煌明之徵信資料而來，如上林煌明所述，並無何不實
    之情形；另本件中央銀行或財政部並未規定不得以取款條為
    「副擔保品」，亦未規定不得以取款條為償還來源；吳治蓉
    係代表永發證券前來借款，被告丙○○據以填寫相當金額之
    支票及存單，其主觀上係認永發證券前來借款，其上開記載
    並無故意偽造之情事，是被告丙○○並無不實記載情形。至
    於為何未直接詢問告訴人是否提供取款條以供貸款之用，證
    人林煌明、黃重維均結證稱告訴人願意提供，且告訴人隔天
    有來拿回存摺等語。
  (3)綜上，無其他積極證據足資證明被告二人涉有偽造文書及背
    信之犯行，應認被告二人犯罪嫌疑尚有不足，依法為不起訴
    之處分。
２、再議駁回意旨略以：
  (1)聲請人之妻賴張富美、子賴俊榕、賴俊樺在永發證券開戶並
    委由永發證券營業員購買證券，另與中企大甲分行簽定委託
    書，由該委託書內容可知，委任內容係賴張富美、賴俊榕、
    賴俊樺在中企大甲分行開立活期存款帳戶，中企大甲分行就
    應付永發證券及應向永發證券收取款項委託中企大甲分行辦
    理。其等與中企大甲分行之委任範圍僅限於賴張富美、賴俊
    榕、賴俊樺與永發證券買賣證券時之存、提款事宜，而據聲
    請人陳稱，係永發證券營業員魏聖芬因買賣股票，恐有違約
    之虞，永發證券負責人黃德治乃令營業員吳治蓉等人，持賴
    張富美、賴俊榕、賴俊樺等人買賣股票得提領成交股款之存
    摺取款條、帳戶存摺、應收股款交割憑單等，以吳治蓉為貸
    款名義人，向中企大甲分行辦理信用借款，顯然本件信用借
    款並不在賴張富美、賴俊榕、賴俊樺與中企大甲分行之委任
    範圍內，參諸上開判例，則被告等自非背信罪之受任人，被
    告等之行為自與背信罪之法定構成要件有間。
  (2)中央銀行函示並未明文取款條不可為具體償還來源，未明示
    禁止，蓋具體償還來源，僅係借款人向貸款人表示其有某種
    之償還來源以供放款人認定貸款人是否有償還能力之憑證而
    已；另中華民國銀行商業同業公會全國聯合會九十三年五月
    四日全授字第一○一○號函，亦明示主管機關或本儲並無訂
    定類似禁止之規定，則被告丙○○在本案申請書上記載有具
    體償還來源，亦無任何不實之情形；況永發證券於八十四年
    至八十六年間有一億四千二百萬元之存款，亦經被告丙○○
    提出永發證券之存單明細表為證，是被告丙○○據以填寫，
    其主觀上亦無偽造之故意甚明。
  (3)原檢察官認被告等背信、偽造文書等犯嫌均尚有未足，不起
    訴處分於法並無不合，本件再議之聲請，為無理由。
五、本院查：前開不起訴處分及駁回再議理由暨事證，經本院調
    閱前開卷證後，詳予審認核閱屬實。聲請人固仍以被告二人
    明知經理對個人信用貸款額度僅三百萬元，逾此金額須經總
    行核准，授信亦知之甚明，依證人黃德治之證詞永發證券不
    可能提供定期存款憑單、支票等物作擔保，丙○○竟登載於
    執掌之文書並經乙○○核准，認已符合背信罪及偽造文書罪
    為由，而向本院聲請交付審判。惟查：
(一)、關於背信罪部分：
１、刑法上之背信罪，以為他人處理事務，意圖為自己或第三人
    不法之利益，或損害本人之利益，而為違背其任務之行為，
    致生損害於本人之財產或其他利益者，為其成立之要件。被
    告乙○○是否觸犯刑事背信罪，首先須究明者，係聲請人與
    被告乙○○間是否為委任人與受任人之委任關係而定。經查
    依據卷內所附之委託書、活期存款帳戶等資料觀之，本件係
    聲請人之妻賴張富美、子賴俊榕、賴俊樺在永發證券公司開
    戶並委由永發證券營業員購買證券，另與中企大甲分行簽定
    委託書，由該委託書內容可知，委任內容係賴張富美、賴俊
    榕、賴俊樺在中企大甲分行開立活期存款帳戶，中企大甲分
    行就應付永發證券及應向永發證券收取款項委託中企大甲分
    行辦理。其等與中企大甲分行之委任範圍僅限於賴張富美、
    賴俊榕、賴俊樺與永發證券買賣證券時之存、提款事宜，據
    聲請人陳稱，係永發證券營業員魏聖芬因買賣股票，恐有違
    約之虞，永發證券負責人黃德治乃令營業員吳治蓉等人，持
    賴張富美、賴俊榕、賴俊樺等人買賣股票得提領成交股款之
    存摺取款條、帳戶存摺、應收股款交割憑單等，以吳治蓉為
    貸款名義人，向中企大甲分行辦理信用借款，顯然本件信用
    借款並不在賴張富美、賴俊榕、賴俊樺與中企大甲分行之委
    任範圍內，參諸上開判例，則被告等自非背信罪之受任人，
    被告等之行為自與背信罪之法定構成要件有間。
２、再者，被告乙○○於偵查中固坦承係中企大甲分行之經理，
    被告乙○○在上開借款申請書之批示欄核准同意放款，惟均
    堅決否認有偽造文書、背信等犯行。查臺灣高等法院臺中分
    院八十八年度上易字第二六六七號刑事確定判決，曾就被告
    乙○○是否違反銀行放款規定認定如下述：「永發公司營業
    員吳治蓉以個人名義，持臺中企銀大甲分行存款帳戶賴張富
    美（帳號000000000）、金額二千四百三十四萬一
    千八百零九元，帳戶賴俊榕（帳號000000000）、
    金額二千四百四十九萬一千一百四十六元，帳戶賴俊樺（帳
    號0000000000）、金額二千四百三十四萬一千八
    百零九元，各於八十四年四月一日之取款條、存摺及可證明
    八十四年三月三十日該三帳戶確有賣出股票之應收款交割憑
    單三份，向臺中企銀大甲分行借款七千三百萬元時，該銀行
    係依規定召開放審會，並由徵信人員及承辦人核對結果認前
    開物品所蓋用之印章正確，放審會方同意貸放二天等情，並
    經證人即當時承辦人員丙○○、黃重維證陳在卷（偵查卷第
    五十一頁至第五十二頁，本院卷第一三三頁反面），足見本
    件貸款核撥並非被告乙○○一人所決定，且本件貸款亦有該
    貸款申請書、資產調查表、貸款資金用途暨償還來源計劃書
    各一份附卷可稽；自訴人（即聲請人）雖指稱，該銀行貸款
    予吳治蓉，對相關貸放之資料、擔保品等未依銀行法及相關
    金融主管機關規定處理云云，縱使真實，亦屬該銀行內部管
    理是否有違法疏失之問題，不能執此即認被告乙○○對於被
    告魏朝貴、黃德治二人向自訴人詐取凱聚股票一事事前知情
    ，此外又無其他積極證據足認被告乙○○與被告朝貴、黃德
    治二人就詐欺自訴人之凱聚股票有何犯意聯絡，即難遽行推
    認被告乙○○涉有詐欺。」等語。此等事實之認定雖係就被
    告乙○○未有詐欺犯行所為之事實陳述，然對同一證據資料
    所為價值之判斷，先後亦須相一致。既然該等事實（亦為本
    件背信罪之前提事實，並非指前案詐欺與本件背信罪間是否
    為同一犯罪事實）已經確定認定為：「屬該銀行內部管理是
    否有違法疏失之問題」，本院經審核全案卷證，亦肯認該等
    事實。亦即本件為銀行內部管理疏失之問題，自與被告乙○○是否有違背任務之背信罪無涉。
３、縱然認本件聲請人與被告乙○○間有委任關係，然因本件賴
    張富美、賴俊榕、賴俊樺三人賣出九百張股票，中企大甲分
    行亦已依該委託書之意旨，將賣得之股款逕行撥入其之帳戶
    ，該次之委任關係亦已依約完成委任任務，中企大甲分行及
    被告乙○○並無違背委託可言。況聲請人亦承認於八十四年
    三月三十日出售股票當日，親自交付其妻賴張富美、子賴俊
    榕、賴俊樺之股票賣出交割憑單、存摺、取款條予永發證券
    公司之職員，益可證聲請人對持該等交割憑單、存摺、取款
    條向中企大甲分行借款，並以交割款為清償之事實，均為知
    悉且同意為之，聲請人之同意亦得阻卻背信罪之違法性。
(二)、關於偽造文書部分：
１、被告丙○○於八十四年三月三十日在吳治蓉之借款申請書上
    審核欄簽註「本件借款人吳治蓉提出具體償還來源；本件債
    權握有相當金額之存單及支票，債權確保無虞；擬准予貸放
    三天」；被告乙○○批示「如擬，准予貸放三天；ＰＳ：本
    件已電話向總行總經理報告」等字。該等記載是否成立業務
    上登載不實罪，首須究明該等記載有無不實之處。依據證人
    林煌明、黃重維於九十四年二月二十四日在本院檢察署結證
    稱：「（問：本案吳治蓉貸款案，你當時的職務？）林煌明
    答：徵信經辦」、「（徵信業務內容？）答：依我們銀行當
    時規定，去評估借、保人之資產，根據借款人、保證人提出
    之資料，作資產調查表」、「當時貸款人就是吳治蓉，資產
    調查表針對他製作」、「吳治蓉當時提出告訴人之存摺、交
    割單、印章、永發證券之定存單一億多，永發證券的人，也
    口頭保證償債安全，我記得定存單有放在我們銀行」、「有
    支票，應該是永發證券開的支票，金額忘記了，約一億左右
    」、「（問：為何定存單、支票、取款憑條，這些東西均未
    在貸款卷宗內？）答：因為貸款卷宗係授信卷宗，而定存單
    、支票、取款憑單係屬債權憑證，不會放在一起，會另外放
    在金庫裡面，貸款期間保管好，這是屬於銀行之資產，客戶
    償還之後，債券憑證會還給客戶」、「（問：當時丙○○之
    業務？）答：授信。依據審查會之結論，再依據其授信條件
    、利率、期間擬辦」、（問：當時乙○○之業務？）答：他
    依據授信經辦之批擬，再逐級核准，看有無違反內規及法律
    、放審會之結論」、「（問：七千三百萬，已超出分行之權
    限？）答：因為這要通過總行，乙○○有向總行總經理報備
    ，經過核准，因為金額超過分行權限，如果沒有總行核准，
    我們也不敢做」、「（問：有無人向告訴人作對保等詢問工
    作？）答：定存單係本銀行之定存單，所以不用查。至於存
    摺、交割單、取款條，因為係永發證券提出來的，且都是本
    行的存摺、取款條，在可控制的範圍內，印象中，隔天記得
    告訴人還有將存摺拿回去」、「取款憑條，係貸款人提供的
    ，因為貸款人連存摺、印章都有提供」等語。又據放審會全
    體成員於九十四年四月十八日在檢察署亦結證稱：「劉金山
    答：當時有提供存單開出來當作擔保」、「均答：當時我們
    有確認有債權確保才放款，且有經過總行核准才會放行，因
    為超過經理權限，所以電腦是鎖死的，一定要總行核准才行
    」、「吳信志答：審查會是為了確保清償無慮，所以當時我
    們是確認沒有問題才會蓋章」、「（均問：當時吳治蓉提供
    確保無虞的擔保品？）均答：有永發的存單及支票；永發的
    存單及支票超過一億元，金額忘記了」、「（當時貸款是永
    發還是吳治蓉？）均答：我們認為是永發有授權給吳治蓉，
    否則他為什麼要提供存單」、「（問：本件貸款各位當時是
    否都認為可以放貸？）均答：是，總行有核准，否則電腦不
    能輸入」、「（問：被告在本案之職位？）均答：丙○○是
    授信經辦，在放審會說明貸款的條件，如果大家都同意就蓋
    章表示同意，如果有一個人不同意，在放審會就不通過了，
    這個案件要總行通過才行；乙○○是經理，放審會同意放款
    後，經理有權裁決最後是否核准放款，本件是超過分行權限
    ，所以必須報總行才可」、「（問：這件貸款，乙○○有無
    要求你們必須要同意？）均答：沒有，我們都是看個案提出
    的條件而定，且本件是要總行同意，就算經理准也是沒用」
    等語。參以卷內所附中企大甲分行提供放審會全體蓋章通過
    同意貸放之借款申請書、客戶存單相關資料一覽表、客戶定
    存單明細查詢表（顧客號碼：0000000號即永發證券
    公司）、永發證券公司之定期存款存單、付息紀錄等資料（
    見檢察署九十三年度偵續一字第一號偵查卷第五十二頁、第
    一四三至一五三頁、第一八六至一九二頁）以觀，顯見被告
    丙○○為授信經辦，僅在放審會說明本件貸款之條件，所為
    之決定均依據放審會之結論而定。至於借款人吳治蓉有無資
    產之資料，係徵信經辦林煌明依據借款人提出之資料作資產
    調查，被告丙○○對借款申請書之簽註「本件借款人提出具
    體之償還來源；本件債權握有相當金額之存單及支票債權確
    保無慮」之記載，於形式上及實質上，並無任何不實之情形
    。
２、又償還來源並非指擔保品。按「償還來源」僅係表明償還債
    務之資金來源，如本件借款申請書上「還款財源」註明之「
    投資收入」即是。借款申請人吳治蓉提出之取款條，即是償
    還來源之證明，是被告丙○○以吳治蓉提出之取款條、存摺
    、印章等物品為憑，於該申請書之審核欄上簽註「本件借款
    人吳治蓉提出具體之償還來源」，並無任何虛偽不實或不符
    實情之處。再本件借貸之擔保品，係永發證券公司提供之定
    存單及支票，價值一億餘元，遠超過借貸之七千三百萬元甚
    多。被告丙○○如實註記「本件債權握有相當金額之存單及
    支票，債權確保無虞」之記載，亦無登載不實之情形。
(三)、原不起訴處分及駁回再議處分綜合上情，認「本件取款條之
    提供貸款之用，告訴人當已知悉，顯有同意吳治蓉持取款條
    前往貸款一節，堪以認定；另本件取款條並非不得為具體償
    還來源，主管機關未明定不得以取款條作為『副擔保』項目
    之限制。是被告乙○○主觀上並無意圖為自己或第三人不法
    之利益，或損害於本人之不法利益，而違背其任務之行為。
    。」、「吳治蓉係代表永發證券前來借款，被告丙○○據以
    填寫相當金額之支票及存單，其主觀上係認永發證券前來借
    款，其上開記載並無故意偽造之情事，是被告丙○○並無不
    實記載情形。」、「顯然本件信用借款並不在賴張富美、賴
    俊榕、賴俊樺與中企大甲分行之委任範圍內，參諸上開判例
    ，則被告等自非背信罪之受任人，被告等之行為自與背信罪
    之法定構成要件有間」、「另中華民國銀行商業同業公會全
    國聯合會九十三年五月四日全授字第一○一○號函，亦明示
    主管機關或本儲並無訂定類似禁止之規定，則被告丙○○在
    本案申請書上記載有具體償還來源，亦無任何不實之情形；
    況永發證券於八十四年至八十六年間有一億四千二百萬元之
    存款，亦經被告丙○○提出永發證券之存單明細表為證，是
    被告丙○○據以填寫，其主觀上亦無偽造之故意甚明」等語
    ，已於各處分書詳述各理由，核與卷內所附之證據資料相符
    。是依聲請人所提出之聲請意旨，並無偵查卷內所存證據已
    符合刑事訴訟法第二百五十一條第一項規定「足認被告有犯
    罪嫌疑」檢察官應提起公訴之情形甚明。
六、綜上所述，不起訴處分書已就並無積極證據足資認定被告乙○○、丙○○等人涉犯聲請人所指訴之背信、偽造文書等罪
    嫌，於理由內依憑卷內資料，詳加指駁，逐一說明認定之依
    據，嗣駁回再議處分書認聲請人指摘不起訴處分書不當為無
    理由，亦已於理由內詳加說明，本院經核於法均無違誤或不
    當之處。聲請人聲請交付審判，指摘不起訴處分及駁回再議
    處分違法、不當云云，核其理由與其等聲請再議之理由相同
    ，均係就不起訴處分書理由已說明之事項，泛指其為違法或
    不當，置不起訴書之明白論斷於不顧，或仍持不起訴處分書
    及駁回再議處分書已說明理由而捨棄不採之陳詞辯解。是本
    院認臺灣高等法院臺中分院檢察署檢察長處分書以被告二人
    背信、偽造文書等罪嫌尚有不足，自難令其等負背信及偽造
    文書罪責，而駁回聲請人對臺灣臺中地方法院檢察署檢察官
    不起訴處分之再議聲請，於法洵無不合。且上開理由從形式
    上觀之，並無何違背經驗法則、論理法則及其他證據法則之
    處，聲請人未為詳細審究犯罪事實須憑積極之證據而為認定
    等情，依憑己見，為事實上之爭辯，揆諸首揭說明，本件交
    付審判之聲請為無理由，依法應予駁回。況聲請人聲請交付
    審判之理由，就偵查中所曾顯現之證據，已經前開不起訴處
    分書及駁回再議處分書詳細論列說明為不起訴處分及駁回再
    議聲請之理由，其餘部分亦經本院說明。故聲請人聲請交付
    審判，為無理由，應予駁回。
七、據上論斷，依刑事訴訟法第二百五十八條之三第二項前段，
    裁定如主文。
中    華    民    國    95    年    3     月    23    日
                  刑事第七庭  審判長法  官  許金樹
                                    法  官  郭德進
                                    法  官  張清洲
上正本與原本無異。
本件不得抗告。
中    華    民    國    95    年    3     月    23    日
                                    書記官  沈筱玲


司法院資訊處製作；財團法人民間司法改革基金會備份。
